【裁判字號】    95,易,1659
【裁判日期】    951030
【裁判案由】    毒品危害防制條例
【裁判全文】
臺灣臺北地方法院刑事判決      九十五年度易字第一六五九號
公  訴  人  臺灣臺北地方法院檢察署檢察官
被      告  甲○○
上列被告因違反毒品危害防制條例案件，經檢察官提起公訴（九
十五年度偵字第一三二八號），本院判決如下：
    主  文
本件公訴不受理。
    理  由
一、公訴意旨略以：被告甲○○（原名欒興立）前於民國八十九
    年間，因竊盜案件，經本院以九十年度易字第二三四號判決
    判處有期徒刑一年二月確定，甫於九十一年十一月二十日縮
    刑期滿執行完畢；另於九十三年間，因施用毒品案件，經送
    觀察勒戒後，認無繼續施用毒品之傾向，於九十三年十一月
    二十五日釋放出所，並由臺灣板橋地方法院檢察署檢察官於
    九十三年十一月二十六日以九十三年度毒偵字第四八一一號
    為不起訴處分確定。詎其猶不知悔改，復基於施用第二級毒
    品安非他命之犯意，於九十五年五月二日下午五時許，在臺
    北縣蘆洲市○○街二六七巷十六號六樓之住所，施用第二級
    毒品安非他命；嗣經警於同年月五日凌晨四時三十分許，在
    臺北市○○區○○街三四號前盤檢查獲，並扣得第二級毒品
    安非他命一包（毛重零點三七公克，淨重零點二公克，驗餘
    總淨重零點一九公克），因認被告涉有毒品危害防制條例第
    十條第二項之施用第二級毒品罪嫌等語。
二、按同一案件繫屬於有管轄權之數法院者，由繫屬在先之法院
    審判之；而法院依此規定不得為審判者，應諭知不受理之判
    決；又不受理之判決，得不經言詞辯論為之，刑事訴訟法第
    八條前段、第三百零三條第七款及第三百零七條分別定有明
    文。而刑事訴訟法第八條所稱之「同一案件」包括事實上及
    法律上同一案件，即指所訴案件之被告及犯罪事實均屬同一
    者而言，而實質上或裁判上一罪，其基本事實或有差異，然
    在實體法上仍屬一罪，且刑罰權僅為單一，是其在法律上之
    事實關係既屬單一，且有不可分性，則檢察官雖僅就其犯罪
    事實之一部起訴，效力仍及於全部，自不失為同一案件，而
    受理法院即應就全部事實予以審判，不能就其他部分另案再
    行起訴，故同一案件繫屬於有管轄權之數法院者，因而不得
    另行審判之法院，自應諭知不受理之判決。
三、查被告行為後，刑法業於九十四年二月二日修正公布，九十
    五年七月一日起施行，其中第五十六條關於連續犯之規定已
    刪除，並修正第二條等規定。按行為後法律有變更者，適用
    行為時之法律，但行為後之法律有利於行為人者，適用最有
    利於行為人之法律，修正後刑法第二條第一項定有明文。此
    條規定係規範行為後法律變更所生新舊法律比較適用之準據
    法，本身尚無新舊法比較之問題，於新法施行後，應一律適
    用新法第二條第一項之規定，為「從舊從輕」之比較，先予
    敘明。再按本次法律變更，比較時應就罪刑有關之共犯、未
    遂犯、想像競合犯、牽連犯、連續犯、結合犯，以及累犯加
    重、自首減輕暨其他法定加減原因（如身分加減）與加減例
    等一切情形，綜其全部罪刑之結果而為比較（最高法院九十
    五年五月二十三日九十五年度第八次刑庭會議決議參照），
    而刑法第五十六條連續犯之規定業經刪除，於新法施行後，
    被告之數犯罪行為，應予分論併罰。此條刪除雖非犯罪構成
    要件之變更，然顯已影響行為人刑罰之法律效果，自屬法律
    有變更，比較新、舊法結果，以修正前刑法第五十六條之連
    續犯較有利被告，是就修正前刑法第五十六條連續犯之犯罪
    事實一部提起公訴，依審判不可分原則，其效力既及於全部
    ，則其他部分自不得再行提起公訴。
三、經查：被告前另因施用毒品案件，業經臺灣士林地方法院檢
    察署檢察官於九十五年六月五日以九十五年度毒偵字第五八
    ０號案件提起公訴，核其起訴書記載之犯罪事實為「甲○○
    （原名欒興立）前因竊盜案件，經臺灣高等法院於民國九十
    年八月一日以九十年度上易字一０九六號判決處有期徒刑一
    年確定，並於九十一年十一月二十日執行完畢。又因施用第
    二級毒品安非他命案件，經觀察、勒戒後，認無繼續施用毒
    品之傾向，由臺灣板橋地方法院檢察署檢察官以九十三年度
    毒偵字第四八一一號不起訴處分確定，於九十三年十一月二
    十五日釋放出所。詎仍不知悔改，復於上開觀察、勒戒執行
    完畢釋放後五年內，分別基於施用第一、二級毒品海洛因、
    安非他命之概括犯意，自九十五年一月某日起迄同年二月二
    十四日凌晨零時許止，連續在臺北縣蘆洲市○○街二六七巷
    十六號六樓住所，施用第一級毒品海洛因及第二級毒品安非
    他命多次，嗣於九十五年二月二十四日凌晨一時十五分許，
    為警在臺北大同區○○○路與延平北路口查獲，並扣得摻有
    海洛因之香菸乙支」，且提起公訴後於九十五年七月十九日
    繫屬於臺灣士林地方法院，而由臺灣士林地方法院以九十五
    年度訴字第七五六號案件審理中尚未終結之事實，有該起訴
    書、臺灣高等法院被告前案紀錄表在卷可稽（見本院卷第二
    三至二五、三十頁），而本案公訴意旨所載被告施用第二級
    毒品安非他命之事實，核與前開先繫屬於臺灣士林地方法院
    之違反毒品危害防制條例案件之犯罪時間緊接，方法相同，
    所犯均係構成要件相同之罪名，且施用毒品地點同一，顯見
    被告就本案與前開另案先繫屬之施用毒品犯行間，係基於概
    括犯意所為而有連續犯之裁判上一罪關係。從而公訴人就業
    經起訴之同一連續施用毒品案件，復向本院起訴，並於九十
    五年八月一日繫屬於本院，揆諸前揭規定及說明，本案被告
    被訴之首開施用毒品犯行，自為上揭違反毒品危害防制條例
    案件起訴之效力所及，不得另案再行起訴，爰不經言詞辯論
    ，逕為不受理判決之諭知。
據上論斷，應依刑事訴訟法第三百零三條第七款、第三百零七條
，判決如主文。
中    華    民    國    九十五    年    十  月  三十  日
                  刑事第十四庭審判長法  官  宋松璟
                                    法  官  李家慧
                                    法  官  劉煌基
以上正本證明與原本無異。
如不服本判決，應於判決送達後十日內向本院提出上訴狀 (應抄
附繕本)。
                                    書記官  陳豪達
中    華    民    國    九十五    年    十  月  三十  日


司法院資訊處製作；財團法人民間司法改革基金會備份。
